臺灣臺中地方法院刑事判決　　　　　　　96年度訴字第1809號
公　訴　人　臺灣臺中地方法院檢察署檢察官
被　　　告　丁○○
　　　　　　　　　　（現在臺灣雲林第二監獄執行中）
指定辯護人　本院公設辯護人　戊○○
上列被告因偽造有價證券等案件，經檢察官提起公訴（九十六年
度偵字第二四七一號），本院判決如下：
    主    文
丁○○意圖供行使之用，而偽造有價證券，處有期徒刑壹年陸月
，減為有期徒刑玖月。偽造發票人丙○○名義之支票壹張，沒收
。
    犯 罪 事 實
一、丁○○前於民國九十三年間，因犯搶奪案件，經臺灣南投地
    方法院以九十三年度埔刑簡字第二八○號判處有期徒刑一年
    三月，緩刑四年確定；後又因施用毒品案件，經臺灣南投地
    方法院分別以九十五年度訴字第九○九號判處應執行刑有期
    徒刑一年、九十六年度訴字第九九號判處有期徒刑六月，二
    案並經合併定應執行刑為有期徒刑一年六月；前案緩刑亦經
    撤銷，現仍在執行中（不構成累犯）。丁○○於九十三年初
    某日，在臺中市○○路附近，拾獲己○○所有於九十一年七
    月五日遭不詳人士搶奪之空白支票二張（付款人為第七商業
    銀行、其中一張票號為SA0000000號、另一張票號不詳），
    乃將上述空白支票占為己有（侵占其他離本人所持有之物罪
    部分，業已時效完成，並經檢察官撤回起訴）。後於九十五
    年七月三十一日丁○○因遭友人催討新臺幣（下同）三萬元
    欠款甚急，思及有上開支票可以運用，竟意圖供行使之用，
    而在其位於南投縣埔里鎮○○路○段一三八號住處，在上開
    票號SA0000000號空白支票上，盜蓋其父丙○○之印文一枚
    及偽造其父丙○○之署押一枚為發票人，並簽發票面金額三
    萬元，發票日期為九十五年七月三十一日，而偽造完成該支
    票一張（下稱本件支票），並供作持以向其父丙○○之友人
    乙○○借得三萬元而加以行使。嗣因支票屆期，經乙○○提
    示遭退票後，始查獲上情。
二、案經臺中縣警察局第六分局報請臺灣臺中地方法院檢察署檢
    察官偵查起訴。
    理    由
一、證據能力部分：
    按被告以外之人（包括證人、鑑定人、告訴人、被害人及共
    同被告等）於審判外之陳述雖不符刑事訴訟法第一百五十九
    條之一至之四等四條之規定，而經當事人於審判程序同意作
    為證據，法院審酌該言詞陳述或書面陳述作成時之情況，認
    為適當者，亦得為證據；當事人、代理人或辯護人於法院調
    查證據時，知有刑事訴訟法第一百五十九條第一項不得為證
    據之情形，而未於言詞辯論終結前聲明異議者，視為有前項
    之同意，同法第一百五十九條之五定有明文。立法意旨在於
    傳聞證據未經當事人之反對詰問予以核實，原則上先予排除
    。惟若當事人已放棄反對詰問權，於審判程序中表明同意該
    等傳聞證據可作為證據；或於言詞辯論終結前未聲明異議，
    基於尊重當事人對傳聞證據之處分權，及證據資料愈豐富，
    愈有助於真實發見之理念，且強化言詞辯論主義，使訴訟程
    序得以順暢進行，上開傳聞證據亦均具有證據能力。本案被
    告、指定辯護人、公訴人於本院審理程序時就公訴人所提之
    證據，均未加爭執，且本院審酌文書作成之形式，均無瑕疵
    、與待證事實具有關聯性等情況，認為適當，應認得為證據
    ，揆諸前開說明，就本案所引用之供述、書面證據均具有證
    據能力，合先敘明。
二、上揭犯罪事實，業據被告丁○○於本院審理時坦承不諱，核
    與證人即被害人丙○○、乙○○、己○○於警詢、偵訊中證
    述之情節相符，復有本件支票原本及退票理由單一紙、掛失
    止付票據提示人資料查報表、遺失票據申報書、受理刑事案
    件報案三聯單等在卷可稽，足見被告之自白與事實相符，本
    件事證明確，被告犯行洵堪認定，應依法論科。
三、論罪科刑部分：
(一)、核被告所為，係犯刑法第二百零一條第一項之偽造有價證券
    罪。
(二)、被告盜蓋其父丙○○之印文一枚及偽造其父丙○○之署押一
    枚為發票人，係偽造有價證券之部分行為；而行使偽造有價
    證券之低度行為，復為偽造有價證券之高度行為所吸收，均
    不另論罪（最高法院三十一年度上字第八八號判例意旨參照
    ）。
(三)、被告自陳因遭友人催討欠款三萬元甚急，想不到辦法，聽聞
    可以開立支票使用，始偽造證人即其父丙○○名義之本件支
    票，向證人即被害人乙○○借款支應，本院酌以被告偽造之
    本件支票，票面金額僅為三萬元，尚非鉅大，而證人即被害
    人丙○○已到庭表示願意原諒被告，給被告一個自新的機會
    （本院卷第三十六頁）；證人即被害人乙○○亦到庭表示其
    已取得足額賠償，願意原諒被告，給被告一個自新的機會等
    語（本院卷第二十四頁），堪信被告僅係因一時失慮，致罹
    刑章，惡性非重，而偽造有價證券罪之刑度為三年以上十年
    以下有期徒刑，得併科三千元以下罰金，情輕法重，本院審
    以上情，認縱使科處該條最輕法定本刑猶嫌過重，爰依刑法
    第五十九條規定酌量減輕其刑。
(四)、爰審酌被告有如犯罪事實欄之前科，素行不佳，竟偽造有價
    證券並加以行使，造成證人即被害人丙○○、乙○○受有損
    害，惟念其犯後坦承犯行，頗具悔意，偽造本件支票之金額
    為三萬元，尚非鉅大，證人即被害人丙○○、乙○○均到庭
    表示願意原諒被告，給被告一個自新的機會（本院卷第二十
    四、三十六頁），及其犯罪之動機、目的、手段等一切情狀
    ，量處如主文所示之宣告刑，以資懲儆。至偽造發票人丙○○名義之本件支票一張，應依刑法第二百零五條規定，不問
    屬於犯人與否，併宣告沒收之。
(五)、又被告行為後，中華民國九十六年罪犯減刑條例業於九十六
    年七月十六日施行，查被告本件犯行係在九十六年四月二十
    四日以前，且非中華民國九十六年罪犯減刑條例第三條所示
    不得減刑之罪，爰依中華民國九十六年罪犯減刑條例第二條
    第一項第三款，減其刑期二分之一。
據上論斷，應依刑事訴訟法第二百九十九條第一項前段，刑法第
二百零一條第一項、第五十九條、第二百零五條，中華民國九十
六年罪犯減刑條例第二條第一項第三款、第七條，判決如主文。
本案經檢察官甲○○到庭執行職務
中　　華　　民　　國　　96　　年　　8 　　月　　3 　　日
               刑事第十四庭  審判長法  官   陳  葳
                                   法  官   林世民
                                   法  官   洪堯讚
右正本證明與原本無異。
如不服本判決，應於送達後十日內向本院提出上訴狀（須附繕本
），上訴於臺灣高等法院臺中分院。
                                   書記官  柳寶倫
中　　華　　民　　國　　96　　年　　8 　　月　　3 　　日
附錄論罪科刑法條
中華民國刑法第201條
意圖供行使之用，而偽造、變造公債票、公司股票或其他有價證
券者，處3年以上10年以下有期徒刑，得併科3千元以下罰金。
行使偽造、變造之公債票、公司股票或其他有價證券，或意圖供
行使之用，而收集或交付於人者，處1年以上7年以下有期徒刑，
得併科3千元以下罰金。
